---
title: "Reporte Simulación de Montecarlos: Aplicaciones a evaluación de proyectos"
format: html
---

```{r}
#| echo: false
#| warning: false

library(ggplot2)
library(dplyr)
library(triangle)
```

Se tienen simulaciones de Montecarlo para tres escenarios distintos:

- **Escenario A**: Precio de $12 por unidad, con demanda esperada de 110 unidades (probabilidad de ocurrencia: 25%)
- **Escenario B**: Precio de $13 por unidad, con demanda esperada de 100 unidades (probabilidad de ocurrencia: 50%)
- **Escenario C**: Precio de $16 por unidad, con demanda esperada de 80 unidades (probabilidad de ocurrencia: 25%)

Estos escenarios representan diferentes condiciones de mercado que podrían afectar el desempeño del proyecto, considerando tanto cambios en el precio de venta como variaciones en la cantidad demandada.

Se debe primero simular las distintas utilidades de cada escenario. Para ello se realiza una simulación de Montecarlo con 10,000 repeticiones, donde en cada iteración:

1. Se selecciona aleatoriamente uno de los tres escenarios (A, B o C) según sus probabilidades de ocurrencia
2. Se asignan el precio y cantidad correspondientes al escenario seleccionado
3. Se genera el costo variable unitario mediante una distribución triangular con parámetros (9, 13, 11)
4. Se calcula la utilidad como: **Utilidad = (Precio - Costo Variable Unitario) × Cantidad - Costo Fijo**

El costo fijo es constante en $150 para todos los escenarios. Esta metodología permite obtener una distribución empírica de las posibles utilidades del proyecto bajo diferentes condiciones de mercado e incertidumbre en costos.

```{r}
#| echo: false
#| warning: false
set.seed(1234567)

reps <- 10000

utilidad <- matrix(NA, nrow = reps, ncol = 1)
for (i in 1:reps) {
  x <- sample(
    c("A", "B", "C"),
    1,
    replace = TRUE,
    prob = c(1 / 4, 1 / 2, 1 / 4)
  )
  if (x == "A") {
    precio <- 12
    cantidad <- 110
  } else if (x == "B") {
    precio <- 13
    cantidad <- 100
  } else {
    precio <- 16
    cantidad <- 80
  }
  costo_variable_unitario <- rtriangle(1, 9, 13, 11)
  costo_fijo <- 150
  utilidad[i] <- (precio - costo_variable_unitario) * cantidad - costo_fijo
}

utilidad <- data.frame(utilidad) # tibble

```

Dejamos el print de ejemplo de las primeras simulaciones

```{r}
#| echo: false
#| warning: false
head(utilidad)
```

# Resultados

## Distribución de resultados de la simulación

```{r}
#| echo: false
#| warning: false
ggplot(utilidad) +
  geom_histogram(
    aes(x = utilidad, y = after_stat(density)),
    col = "black",
    bins = 35
  ) +
  labs(x = "Utilidad", y = "Densidad") +
  theme(
    panel.background = element_blank(),
    axis.line = element_line()
  )
```

## Probabilidad de utilidades menores que 0

```{r}
#| echo: false
#| warning: false
paste0("Prob(utilidad<0) = ", round(mean(utilidad$utilidad<0),2))
```

## Valor esperado de la utilidad

```{r}
#| echo: false
#| warning: false
paste0("Valor esperado utilidad = ", round(mean(utilidad$utilidad),2))
```